臺灣高雄地方法院小額民事判決
110年度雄小字第3154號
原      告  楊甯傑即高雄市私立高見文理短期補習班


被      告  蔡雅竹  

上列當事人間損害賠償事件，本院於民國111年2月22日言詞辯論
終結，判決如下：
    主  文
原告之訴駁回。
訴訟費用新臺幣壹仟元由原告負擔。
    事實及理由
一、本件原告起訴本以林珈玘即高雄市私立高見文理短期補習班
    為原告，審理中因林珈玘將高雄市私立高見文理短期補習班
    之經營權及全部生財設備均讓渡予楊甯傑，書立有讓渡書並
    經公證，因由楊甯傑即高雄市私立高見文理短期補習班聲明
    承當訴訟，有承當訴訟狀及讓渡書可參(卷第97-107頁)，楊
    甯傑即高雄市私立高見文理短期補習班(下稱原告補習班)聲
    明承當訴訟，被告亦表示無意見(卷第119頁背面)，應予准
    許，先為說明。
二、原告主張：被告為原告經營之門牌號牌高雄市○○區○○○路00
    號6樓（高見補習班）之員工，被告利用在原告補習班上班
    時間，利用自備之空保特瓶裝盛飲用水後攜出供自己飲用，
    時間將近一年之久，造成原告財產損害；被告在原告處上班
    日共為249日，每日均利用自備之容量為600CC之空保持瓶5
    支，裝盛飲用水攜出供自己飲用，以每瓶新臺幣(下同)20元
    計算(每瓶估計20-30元)，被告所得共24,900元，原告經營
    補習班，對飲用水有管理權責，尚須負擔按期支付之電費、
    自來水費用，以及飲水機保養、濾心更換之相關庶務費用，
    原告依民法第184條第1項前段、第216條侵權行為規定，請
    求被告賠償損害。聲明：被告應給付原告24,900元及自起訴
    狀繕本送達翌日起至清償日止，按週年利率5%計算之利息。
三、被告則以：被告當時是在職員工，公司有提供飲水機，裝水
    的部份都有經過當時的主管同意之後才裝，在職一年的期間
    並沒有每天裝水，平均壹個禮拜取水一、二次，每次平均裝
    二、三瓶，每瓶約500 ＣＣ，都有經過主管郭副主任及人資組
    長的同意。被告均有經過主管同意才裝水，兩造之前有勞資
    糾紛已經和解，和解之後才來請求此部分的款項，被告認為
    不合理。原告之前資遣被告，被告申請勞工局調解不成立後
    提民事訴訟(110 勞簡移調字第4 號)，於法院調解程序已調
    解成立，並註明「兩造僱傭關係存續期間之權益其餘請求拋
    棄」，原告請求為無理由等語。聲明：原告之訴駁回。
四、本院的判斷：
　㈠查被告雖不爭執確實在原告補習班就職期間，平均壹個禮拜
    取水一、二次，每次平均裝二、三瓶，每瓶約500CC之事實
    ，惟抗辯均有經副主管及人資組長同意，被告就所抗辯固未
    能舉證證明以實其說，惟原告自陳：被告裝水所在之飲水機
    處上方有攝影鏡頭，自107或108年初即已裝設，且會有監視
    器畫面放在辦公室，有螢幕畫面可以看到該處內容(卷第121
    頁筆錄)、另參以證人即補習班員工郭○慈、蔡○蓁二人均於
    刑事偵查警詢時陳稱有看到裝飲用水回家飲用，也有問過被
    告確實因住處無飲水機故裝回家飲用，均有二人調查筆錄於
    臺灣高雄地方檢察署(下稱雄檢)110年他字第3462號偵查卷
    內可參(該卷第17-19頁)；則衡情被告在原告補習班工作達
    一年期間，既已長期均有裝水私帶回家飲用之情形，而補習
    班亦有員工數人知悉，並有監視畫面可確認，原告顯不可能
    長達一年期間均不知悉，是原告如不同意被告私裝飲用水回
    家飲用，自應明白告知不得裝飲用水回家飲用，原告既從未
    曾明白要求被告不得再裝飲用水回家飲用，應認已默示同意
    被告得裝水帶回家中飲用，即難認被告有何故意或過失之侵
    權行為可言，原告主張已無理由。
　㈡況原告補習班與被告間因給付工資等事件，已於110年3月12
    日在本院調解成立，除原告同意給付被告43,000元外，並同
    意就兩造僱傭關係存續期間之權益其餘請求拋棄，亦有被告
    提出之調解筆錄可參(卷第123頁)，原告亦未爭執其真正，
　　是原告既未於調解程序為任何保留而同意拋棄僱傭關係存續
    期間之權益，亦應解為已拋棄本件請求權，是原告再提起本
    件訴訟請求被告賠償私裝飲用水之損害，所為請求亦無理由
    。　
五、綜上所述，本件原告依民法侵權行為法律關係，請求被告賠
    償原告24,900元及自起訴狀繕本送達翌日起至清償日止，按
    週年利率5%計算之利息，均無理由而應予駁回。
六、本件因事證已臻明確，兩造其餘主張陳述併所提之證據，經
    核對判決結果均不生影響，不再一一論述，附此說明。　　
七、據上論結：本件原告之訴為無理由。因此判決如主文。本件
    訴訟費用由敗訴之被告負擔。
中　　華　　民　　國　　111 　年　　3 　　月　　15　　日
                  高雄簡易庭　法　官    林玉心
以上正本係照原本作成。
民事訴訟法第436 條之24第2 項：對於本判決之上訴，非以違背
法令為理由，不得為之。如對本判決上訴，須於判決送達後20日
內向本院提出上訴狀，並須表明原判決所違背之法令及其具體內
容與依訴訟資料可認為原判決有違背法令之具體事實之上訴理由
。（均須按他造當事人之人數附繕本）。
中　　華　　民　　國　　111 　年　　3 　　月　　15　　日
                              書記官    李月君